【裁判字號】    88,上易,2396
【裁判日期】    890502
【裁判案由】    詐欺
【裁判全文】
臺灣高等法院刑事判決                  八十八年度上易字第二三九六號
    上  訴  人  台灣桃園地方法院檢察署檢察官
    上  訴  人
    即  被  告  丙○○
    選任辯護人  吳恩篤
                蔡明熙
右上訴人，因被告詐欺案件，不服臺灣桃園地方法院，八十七年度易字第三二二四號
，中華民國八十八年二月二十二日第一審判決（起訴案號：臺灣桃園地方法院檢察署
八十六年度偵字第八六一九號、八十七年度偵字第一０五三號）提起上訴，本院判決
如左：
    主    文
上訴駁回。
    事實及理由
一、本案經本院審理結果，認第一審判決以上訴人即被告丙○○意圖為自己不法之所
    有，以詐術使人將本人之物交付，未遂，犯刑法第三百三十九條第三項、第一項
    之詐欺未遂罪，審酌其犯罪之一切情狀，量處有期徒刑六月，認事用法，俱無不
    合，量刑亦無不當，應予維持，並引用第一審判決書記載之事實、證據及理由。
二、被告上訴，否認詐欺，所執陳詞之不可採，原判決已引證論述綦詳；被告另又辯
    稱：被告於八十五年九月五日下午六時許既已傳真四紙簽單，苟未中，則嗣後
    再傳真中之簽單，必顯然有所不同，被告不會笨至自暴其有竄改變造簽單而陷
    於罪之理；又告訴人乙○○被查獲後，桃園縣警察局警察室偵查員甲○○通知被
    告到警局說明有關事實，被告即將傳真簽單四紙一併交付甲○○，以此核對即知
    有無改竄簽賭號碼云云；惟查六合彩主持者乙○○等人既於八十五年九月五日下
    午六時四十分許經警查獲，有關證物包括簽單資料亦已扣案，則被告自有利用於
    此情形無從核對而以改竄簽單詐取彩金以冀僥倖之可能；被告在偵查中已自承原
    先之簽單已撕毀（見台灣桃園地方法院檢察署八十五年度偵字第一三三二九號案
    、八十六年十一月二十五日訊問筆錄），自無從將被告自行提出之簽單傳真認作
    原簽單而推翻其改竄簽單號碼之事證，被告所辯不可採。檢察官上訴意旨略謂告
    訴人指被告與警員殷第萍勾結詐欺，又原審量刑過輕云云，然查無實證足認尚有
    共犯，至告訴人告訴殷第萍詐欺部分，亦經台灣桃園地方法院檢察署檢察官以八
    十七年度偵續字第一三四號處分不起訴確定，有不起訴處分書可考；被告詐欺尚
    屬未遂，原審量刑六月，並非失輕。綜上所述，本案上訴，胥無理由，均予駁回
    。
據上論斷，應依刑事訴訟法第三百六十八條、第三百七十三條，判決如主文。
本案經檢察官呂光華到庭執行職務。
中    華    民    國    八十九    年      五        月        二        日
                            臺灣高等法院刑事第二十五庭
                                審判長法  官  許  國  宏
                                      法  官  洪  光  燦
                                      法  官  袁  從  楨
右正本證明與原本無異。
不得上訴。
                                      書記官  王  忠  良
中    華    民    國    八十九    年      五        月        四        日
附錄本案論罪科刑法條：
刑法第三百三十九條第三項、第一項
意圖為自己或第三人不法之所有，以詐術使人將本人或第三人之物交付者，處五年以
下有期徒刑、拘役或科或併科一千元以下罰金。
以前項方法得財產上不法之利益或使第三人得之者亦同。
前二項之未遂犯罰之。


司法院資訊處製作；財團法人民間司法改革基金會備份。
